【裁判字號】    95,簡,153
【裁判日期】    950630
【裁判案由】    營業稅
【裁判全文】
高雄高等行政法院簡易判決
                                     95年度簡字第00153號
原      告  七海修護廠股份有限公司
代  表  人  甲○○董事長
被      告  財政部高雄市國稅局
代  表  人  邱政茂局長
訴訟代理人  乙○○
上列當事人間因營業稅事件，原告不服財政部中華民國95年4月
10日台財訴字第09500066590號訴願決定，提起行政訴訟。本院
判決如下：
    主  文
原告之訴駁回。
訴訟費用由原告負擔。
    事  實  及  理  由
一、緣原告於民國（下同）91年3月23日經高雄市政府核准解散
    登記，惟未依法辦理清算申報。嗣經被告查得其於91年2月7
    日移轉其所有高雄市○○區○○路213號建物予海濱實業有
    限公司（下稱海濱公司），金額計新台幣（下同）604,400
    元（不含稅），未依法開立統一發票及未依限申報當期銷售
    額，除核定補徵營業稅30,220元外，並按所漏稅額處以3倍
    之罰鍰計90,600元（計至百元）。原告不服，申經復查，未
    獲變更；提起訴願，亦遭決定駁回；遂提起本件行政訴訟。
二、原告起訴意旨略謂：(一)按人民因中央或地方機關之違法行政
    處分，認為損害其權利或法律上之利益，經依訴願法提起訴
    願而不服其決定，或提起訴願逾三個月不為決定，或延長訴
    願決定期間逾二個月不為決定者，得向高等行政法院提起撤
    銷訴訟，行政訴訟法第4條第1項定有明文。又按具備稅法所
    規定之一定要件者，稅捐稽徵機關始對之有課稅處分之權能
    ，主張稅法所規定之法律效果者，應就該規定之要件，負舉
    證責任，最高行政法院75年度判字第681號裁判要旨參照。
    (二)原告所移轉海濱公司之建物係於78年間興建，屬違章建築
    ，迄今已十餘年，其價值已折舊攤完並無價值；原告雖為該
    建物之原始起造人，然興建之目的係為堆置物品，非為銷售
    目的，該建物應非屬貨物；原告無償移轉予海濱公司，僅為
    結束營業處理產權問題，並非營利行為，與營業稅法課稅目
    的不符；依核實課稅原則，被告未經舉證，即對原告課稅及
    裁罰，顯有未合云云，並求為判決訴願決定及原處分（含復
    查決定）均撤銷。
三、被告則以：(一)原告91年3月23日經高雄市政府核准註銷前，
    其所有坐落高雄市○○區○○路213號建物於91年2月7日移
    轉與海濱公司，未依法開立統一發票及申報銷售額，被告依
    系爭建物移轉時之課稅契價核定銷售額為604,400元，補徵
    營業稅30,220元，洵無違誤。(二)第查本件系爭建物為鋼筋混
    凝土造，主要興建成本係於79年度投入，金額7,087,245元
    ，於80年8月7日經高雄市稅捐稽徵處核定自同年4月開始課
    徵房屋稅，至90年12月31日其中帳面價值仍有4,361,403元
    ；又原告與海濱公司就系爭建物之移轉訂有買賣契約書及契
    稅申報書，雙方均有簽名蓋章，且海濱公司未依規定取得原
    告之進貨憑證情事，業經被告另案裁罰在案，此有被告查詢
    業務資料通報單、原告90年12月31日財產目錄、系爭建物買
    賣所有權移轉契約書及94年度財高國稅法違字第0209300087
    6號處分書等附卷可稽；另原告將自行搭建之地上物移轉他
    人所有，縱如其主張為無償移轉，依行為時營業稅法第3條
    第3項第1款規定，營業人以其產製、進口、購買之貨物，無
    償移轉他人所有，仍應視為銷售貨物，並依規定開立統一發
    票，報繳營業稅，併予敘明。(三)承前所述，原告移轉系爭建
    物未依法開立統一發票及未依限申報當期銷售額，逃漏營業
    稅30,220元，經違章審理成立，被告依加值型及非加值型營
    業稅法（下稱營業稅法）第51條第3款規定，裁處所漏稅額3
    倍之罰鍰計90,600元，並無不合等語置辯，並求為判決原告
    之訴駁回。
四、按「有左列情形之一者，視為銷售貨物：一、營業人以其產
    製、進口、購買供銷售之貨物，轉供營業人自用；或以其產
    製、進口、購買之貨物，無償移轉他人所有者。」「營業人
    銷售貨物或勞務，應依本法營業人開立銷售憑證時限表規定
    之時限，開立統一發票交付買受人。但營業性質特殊之營業
    人及小規模營業人，得掣發普通收據，免用統一發票。」「
    營業人除本法另有規定外，不論有無銷售額，應以每2月為1
    期，於次期開始15日內，填具規定格式之申報書，檢附退抵
    稅款及其他有關文件，向主管稽徵機關申報銷售額、應納或
    溢付營業稅額。其有應納營業稅額者，應先向公庫繳納後，
    檢同繳納收據一併申報。」「營業人有左列情形之一者，主
    管稽徵機關得依照查得之資料，核定其銷售額及應納稅額並
    補徵之：．．．。四、短報、漏報銷售額者。」「納稅義務
    人，有左列情形之一者，除追繳稅款外，按所漏稅額處1 倍
    至10倍罰鍰，並得停止其營業：．．．三、短報或漏報銷售
    額者。」行為時營業稅法第3條第3項第1款、第32條第1項、
    第35條第1項、第43條1項第4款及第51條第3款定有明文。
五、原告於91年3月23日經高雄市政府核准解散登記，惟未依法
    辦理清算申報，嗣經被告查得其於91年2月7日移轉其所有高
    雄市○○區○○路213號建物予海濱公司，金額計604,400元
    （不含稅），未依法開立統一發票及未依限申報當期銷售額
    ，除核定補徵營業稅30,220元外，並按所漏稅額處以3倍之
    罰鍰計90,600元（計至百元）等情，有建築改良物買賣所有
    權移轉契約書、契稅申報書、原告財產目錄、海濱公司說明
    書、原告代表人談話筆錄附於原處分卷可稽，且經兩造各自
    陳明在卷，洵堪信為真實。
六、經查，系爭高雄市○○區○○路213號建物，係原告於78、7
    9年間所建造，鋼筋混凝土造，主要興建成本係於79年度投
    入，金額計7,087,245元，高雄市稅捐稽徵處核定自80年4月
    開始課徵房屋稅，至90年12月31日其中帳面價值仍有4,361,
    403元等情，有原告財產目錄、查詢業務資料通報單附於原
    處分卷可稽（詳原處分卷第39頁、第43頁）；嗣原告與海濱
    公司就系爭建物於91年2月7日訂立買賣契約，買賣總價款為
    611,200元，並於91年2月18日據以申報契稅（申請按照評定
    標準價格核課契稅），亦有前揭建物買賣所有權移轉契約書
    及契稅申報書在卷可佐，則被告依系爭建物移轉時之課稅契
    價核定銷售額為604,400元，補徵營業稅30,220元，洵屬有
    據。原告主張系爭建物，迄今已十餘年，其價值已折舊攤完
    並無價值，且興建之目的係為堆置物品，非為銷售目的，該
    建物應非屬貨物云云，並不可採。再原告移轉前揭系爭建物
    予海濱公司，未依法開立統一發票及未依限申報當期銷售額
    ，逃漏營業稅30,220元，縱無故意，亦難謂無過失，被告依
    營業稅法第51條第3款規定，裁處所漏稅額3倍之罰鍰計90,6
    00元，並無不合。
七、綜上所述，原告主張既不可採，則被告以其移轉其所有系爭
    建物予海濱公司，金額604,400元（不含稅），未依法開立
    統一發票及未依限申報當期銷售額，除核定補徵營業稅30,2
    20元外，並按所漏稅額處以3倍之罰鍰計90,600元（計至百
    元），並無違誤；復查決定、訴願決定予以維持，並無不合
    ；原告起訴意旨求為均予撤銷，為無理由，應予駁回。並不
    經言詞辯論為之。
八、據上論結，本件原告之訴為無理由，爰依行政訴訟法第236
    條、第233條第1項、第195條第1項後段、第98條第3項前段
    ，判決如主文。
中    華    民    國    95    年     6    月   30     日
                        第二庭法  官  戴見草
以上正本係照原本作成。
如不服本判決，應於送達後20日內，向本院提出上訴狀並表明上
訴理由，如於本判決宣示後送達前提起上訴者，應於判決送達後
20日內補提上訴理由書（須按他造當事人人數附繕本）。
提起上訴應預繳送達用雙掛號郵票7份（每份34元）。
中    華    民    國    95    年     6    月   30     日
                              書記官  蔡玫芳
附註:
行政訴訟法第235條（第1項、第2項）:
對於適用簡易程序之裁判提起上訴或抗告，須經最高行政法院之
許可。
前項許可，以訴訟事件所涉及之法律見解具有原則性者為限。


司法院資訊處製作；財團法人民間司法改革基金會備份。
